臺灣士林地方法院民事判決
111年度訴字第332號
原      告  葉姿伶  
訴訟代理人  賴錫卿律師
            王子璽律師
被      告  易翔    
            陳子柔  
上列當事人間請求侵權行為損害賠償事件，本院於民國111年4月
12日言詞辯論終結，判決如下：
    主      文
被告應連帶給付原告新臺幣肆拾萬元，及被告乙○○自民國一百一
十一年一月十二日起、被告甲○自民國一百一十一年一月十三日
起，均至清償日止，按年息百分之五計算之利息。
原告其餘之訴駁回。
訴訟費用由被告連帶負擔三分之二，餘由原告負擔。
本判決第一項得假執行；但被告如以新臺幣肆拾萬元為原告預供
擔保，得免為假執行。
原告其餘假執行之聲請駁回。
    事實及理由
壹、程序事項：
　　被告甲○經合法通知，無正當理由，未於言詞辯論期日到場
    ，核無民事訴訟法第386條各款所列情形，爰依原告之聲請
    ，由其一造辯論而為判決。
貳、實體事項：
一、原告主張：伊於民國107年7月31日與甲○結婚，被告乙○○、
    甲○（下合稱被告）在伊與甲○之婚姻關係存續期間，自109
    年5月起至110年2月間止，有交往關係，且多次在宏碁公司
    內部健身房、各自住處、甲○車上、旅館等地點發生性行為
    ，及互傳清涼暴露照片、露骨性暗示訊息，已嚴重破壞伊家
    庭共同生活圓滿安全及幸福，而不法侵害伊之配偶權，且情
    節重大，爰依民法第184條第1項、第185條第1項、第195條
    第1項、第3項規定，請求被告連帶賠償非財產上損害60萬元
    等語。並聲明：㈠、被告應連帶給付原告60萬元，及自起訴
    狀繕本送達翌日起至清償日止，按年息百分之5計算之利息
    ；㈡、願供擔保請准宣告假執行。
二、乙○○辯以：伊與甲○自109年10月起至110年2月間止之婚外情
    行為乃經原告同意，且原告與甲○之婚姻及生活，未因伊與
    甲○之婚外情而受影響。另原告請求之精神慰撫金過高等語
    ，資為抗辯。並聲明：㈠、原告之訴及假執行之聲請均駁回
    ；㈡、如受不利判決，願供擔保請准宣告免為假執行。甲○則
    未於言詞辯論期日到場，亦未提出書狀作何聲明或陳述。
三、本院得心證之理由：
㈠、按因故意過失不法侵害他人權利者，負損害賠償之責任；故
    意以背於善良風俗之方法，加損害於他人者亦同；數人共同
    不法侵害他人之權利者，連帶負損害賠償責任；不法侵害他
    人之身體、健康、名譽、自由、信用、隱私、貞操，或不法
    侵害其他人格法益而情節重大者，被害人雖非財產上之損害
    ，亦得請求賠償相當之金額，其名譽被侵害者，並得請求回
    復名譽之適當處分；且此於不法侵害他人基於父、母、子女
    或配偶關係之身分法益而情節重大者準用之，民法第184條
    第1項、第185條第1項前段、第195條第1項、第3項分別定有
    明文。又婚姻係以夫妻之共同生活為其目的，配偶應互相協
    力保持其共同生活之圓滿安全及幸福，而夫妻互守誠實，係
    為確保其共同生活之圓滿安全及幸福之必要條件，故應解為
    配偶因婚姻契約而互負誠實之義務，配偶之一方行為不誠實
    ，破壞共同生活之圓滿安全及幸福者，即為違反因婚姻契約
    之義務而侵害他方之權利；第三人亦不得加以破壞，否則即
    有悖於公序良俗。（最高法院98年度台上字第708號、85年
    度台上字第2045號判決意旨參照）。準此，倘配偶之一方與
    第三人通姦，或夫妻任一方與他人間存有逾越結交普通朋友
    等一般社交行為之不正常往來，其行為已逾社會一般通念所
    能容忍之範圍，已達破壞婚姻共同生活之圓滿安全及幸福之
    程度，即屬不法侵害他方配偶因婚姻契約而互負誠實義務之
    配偶權之行為。經查：
　⒈原告主張於107年7月31日與甲○結婚，被告在其與甲○之婚姻
    關係存續期間，自109年5月起至110年2月間止，有交往關係
    ，並多次在宏碁公司內部健身房、各自住處、甲○車上、旅
    館等地點發生性行為，及互傳清涼暴露照片、露骨性暗示訊
    息等情，業據其提出被告之LINE、INSTAGRAM訊息截圖、GOO
    GLE雲端文件、乙○○與訴外人即其前配偶王彥鈞之對話錄音
    譯文、原告戶籍謄本、被告住宿收據為憑（見士司調卷第36
    至203、206至209頁、本院卷第34、56至78、102至110、138
    至258頁），且為乙○○所不爭執（見本院卷第115頁）；又甲
    ○經合法通知，未於言詞辯論期日到庭爭執，亦未提出書狀
    作何聲明及陳述，依民事訴訟法第280條第3項、第1項規定
    ，視同自認，堪信原告主張之事實為真實。
　⒉至乙○○辯稱自原告知悉並同意被告自109年10月起至110年2月
    止之婚外情行為云云，為原告所否認，自應由乙○○負舉證之
    責。查甲○固曾向乙○○稱：「因為我被騙過被弄過，就有人
    找到我老婆的fb截圖對話紀錄」等語（見士調卷第139、140
    頁），惟尚難以上開陳述認定原告知悉並同意被告前揭期間
    之婚外情行為，此外，乙○○未就上情舉證以實其說，其此部
    分所辯，洵非可採。另乙○○抗辯原告與甲○之婚姻及生活，
    未因被告間之婚外情而受影響云云，並提出原告與甲○之Ins
    tagram截圖為憑（見本院卷第119至126頁），然社群媒體之
    貼文、照片僅能呈現當下及表面之情狀，實難據以作為認定
    原告與甲○間之夫妻感情及生活未因本事件受影響之依據，
    乙○○前開所辯，亦不足取。
　⒊從而，被告前開所為，已達破壞原告與甲○間婚姻共同生活之
    圓滿安全及幸福，自屬共同不法侵害原告基於配偶關係所生
    之身分法益，且情節確屬重大，足認原告在精神上受有相當
    之痛苦，是原告依民法第184條第1項、第185條第1項、第19
    5條第3項準用第1項規定，請求被告連帶負非財產上損害賠
    償責任，即非無據。
㈡、按不法侵害他人之人格權，被害人受有非財產上損害，請求
    加害人賠償相當金額之慰撫金時，法院對於慰撫金之量定，
    應斟酌實際加害情形、所造成之影響、被害人痛苦之程度、
    兩造之身分地位經濟情形及其他各種狀況，以核定相當之數
    額（最高法院47年度台上字第1221號、51年度台上字第223
    號裁判意旨參照）。本院審酌原告於107年7月31日與甲○結
    婚，婚後育有2名未成年子女（見本院卷第34頁），原告為
    大學畢業，原擔任健身教練，目前留職停薪，乙○○為科技大
    學假日專班畢業，目前以承接零散健身教練工作為業，月薪
    約1萬餘元（見本院卷第26、116頁），甲○為大學畢業（見
    本院109年度訴字第2114號限制閱覽卷宗），擔任健身教練
    （見本院卷第109年度訴字第2114號卷第441頁），及兩造之
    財產狀況（見本院限制閱覽卷宗所附兩造稅務電子閘門財產
    所得調件明細表），兼衡被告之往來期間、行為態樣等加害
    情節，及原告於孕期及產後期間遭遇上情所受痛苦程度等一
    切情狀，認原告因被告之上開行為，受有之非財產上損害應
    以40萬元為適當，逾此金額之請求，核屬過高，不應准許。
㈢、末按給付無確定期限者，債務人於債權人得請求給付時，經
    其催告而未為給付，自受催告時起，負遲延責任；其經債權
    人起訴而送達訴狀，或依督促程序送達支付命令，或為其他
    相類之行為者，與催告有同一之效力；遲延之債務，以支付
    金錢為標的者，債權人得請求依法定利率計算之遲延利息；
    應付利息之債務，其利率未經約定，亦無法律可據者，週年
    利率為百分之5，民法第229條第2項、第233條第1項前段、
    第203條分別有明文規定。查本件起訴狀繕本分別於111年1
    月11日、同年月12日送達乙○○、甲○，有本院送達證書可稽
    （見士司調卷第216、218頁），被告經此請求後，迄未給付
    ，應負遲延責任，是原告就其得請求被告連帶給付40萬元之
    未定期限債務，併分別請求乙○○自起訴狀送達翌日即111年1
    月12日起，甲○自起訴狀送達翌日即同年月13日起，均至清
    償日止，按年息百分之5計算之利息，亦屬有據。
四、綜上所述，原告依民法第184條第1項、第185條第1項、第19
    5條第1項、第3項規定，請求被告連帶給付40萬元，及乙○○
    自111年1月12日起、甲○自同年月13日起，均至清償日止，
    按年息百分之5計算之利息，為有理由，應予准許；逾此範
    圍之請求，則無理由，應予駁回。
五、本判決原告勝訴部分所命給付之金額未逾50萬元，爰依民事
    訴訟法第389條第1項第5款規定，依職權宣告得為假執行，
    另依民事訴訟法第392條第2項規定，依乙○○之聲請及依職權
    ，宣告被告得預供擔保而免為假執行。至原告敗訴部分，其
    假執行之聲請即失所依附，應併予駁回。
六、本件事證已臻明確，兩造其餘攻擊或防禦方法及證據，經本
    院審酌後，核與本件之結論，不生影響，爰不逐一論述，附
    此敘明。
七、訴訟費用負擔之依據：民事訴訟法第79條、第85條第2項。
中    華    民    國   111    年    4     月    29    日
                  民事第一庭  法  官  黃筠雅
以上正本係照原本作成。
如對本判決上訴，應於判決送達後20日內向本院提出上訴狀，若
委任律師提起上訴者，應一併繳納上訴審裁判費，否則本院得不
命補正逕行駁回上訴。
中　　華　　民　　國　　111 　年　　5 　　月　　3 　　日
                              書記官  陳芝箖